臺灣高等法院高雄分院刑事裁定　　　　　　　　　　　九十一年度交抗字第八八號
　　　抗　告　人
　　　即受處分人　甲○○
右抗告人因違反道路交通管理處罰條例聲明異議案件，不服臺灣高雄地方法院中華民
國九十一年六月十九日所為裁定（九十一年度交聲字第三九四號），提起抗告，本院
裁定如左：
    主  文
抗告駁回。
    理  由
一、本件抗告意旨略以：抗告人即受處分人甲○○於民國九十一年一月四日十二時許
    ，駕駛車號ＲＫ—八０八九號自用小客車，在高雄市楠梓區○○○路北上車道與
    黃俊境所駕駛之機車發生交通事故，抗告人並無肇事逃逸之故意，並於事後與黃
    俊境達成和解，抗告人並無駕駛機車肇事致人受傷並逃逸之故意行為，爰依法提
    出抗告云云。
二、按汽車駕駛人，駕駛汽車肇事致人受傷或死亡，應即採取救護或其他必要措施，
    並向警察機關報告，不得駛離，逃逸者吊銷駕駛執照，道路交通管理處罰條例第
    六十二條第一項定有明文；又汽車駕駛人，曾依道路交通管理處罰條例第六十二
    條第一項之規定吊銷駕駛執照者，不得考領駕駛執照，同條例第六十七條第一項
    亦定有明文。
三、經查：抗告人於九十一年一月四日十二時許（原審誤載為九十一年四月十二日）
    ，駕駛車號ＲＫ—八０八九號自用小客車，在高雄市楠梓區○○○路與楠陽路交
    岔路口欲右轉，與同向直行由黃俊境騎乘之機車發生交通事故，致黃俊境受有頭
    部外傷併腦出血、左側胸部鈍傷、頸錐錐體骨折等處之傷害，詎抗告人於肇事後
    ，非惟未採取救護或其他必要之措施，反而逃離現場，嗣經目擊者記下車牌後經
    警循線查獲，抗告人因違反道路交通管理處罰條例第六十二條第一項之規定，經
    高雄市政府警察局開立舉發違反道路交通管理事件通知單；另抗告人因觸犯刑法
    第一百八十五條之四駕駛動力交通工具肇事，致人受傷而逃逸等情，業經原審法
    院於九十一年五月二十四日以九十一年度交訴字第六五號判處有期徒刑八月，緩
    刑三年，此有高雄市政府警察局開立舉發違反道路交通管理事件通知單、高雄市
    交通事件裁決所違反道路交通管理事件裁決書、臺灣高雄地方法院九十一年度交
    訴字第六五號刑事判決各一份在原審卷可參，足證抗告人為汽車駕駛人，於駕駛
    汽車肇事致人受傷逃逸之事實無訛。另抗告人稱已與被害人達成和解，惟事後有
    無和解對其違反規定之行為並不生影響，附此敘明。抗告人於原審所提之異議意
    旨，及對原審裁定不服所提之抗告意旨內容均相同，原審已對此詳加審酌後，認
    抗告人甲○○所為異議為無理由，而駁回其異議，經核並無不合。抗告人仍執陳
    詞，指摘原裁定不當，為無理由，應予駁回。
據上論結，應依道路交通事件處理辦法第二十六條、刑事訴訟法第四百十二條，裁定
如主文。
中      華      民      國    九十一    年      八      月      十二    日
                              臺灣高等法院高雄分院刑事第二庭
                                  審判長法官  林正雄
                                        法官  黃仁松
                                        法官  黃壽燕
右正本證明與原本無異。
不得再抗告。
                                  法院書記官  黃富美
中    華    民    國      九十一      年      八      月     十二   日
